【裁判字號】    92,交聲,1045
【裁判日期】    921205
【裁判案由】    聲明異議
【裁判全文】
臺灣臺中地方法院交通事件裁定                  九十二年度交聲字第一四五號
    原處分機關  交通部公路總局臺中市監理站
    異議人即
    受處分人    甲○○
右列受處分人因違反道路交通管理處罰條例案件，對於交通部公路總局臺中市監理站
民國九十二年九月三十日所為之裁決（裁監稽違字第裁六一─ＧＣ0000000號
裁決書），聲明異議，本院裁定如左：
    主  文
異議駁回。
    理  由
一、本件異議人即受處分人甲○○異議意旨略以：受處分人視力不佳，於九十二年九
    月三日開車由市○○○路擬往朝富路右轉，曾猶豫停車注視紅綠燈，在紅燈轉換
    瞬間，徐緩右轉並無超速，且在路角也停駛慢行，並非不依交通號誌之指示行駛
    ，員警躲在轉角攔截，雖不服仍被開單，爰聲明異議云云。
二、按汽車駕駛人轉彎時，不依標誌、標線、號誌指示者，處六百元以上一千八百元
    以下罰鍰；汽車駕駛人有第四十八條所列條款情形之一者，除依原條款處罰鍰外
    ，並予記違規點數一點。道路交通管理處罰條例第四十八條第一項第二款、六十
    三條分別定有明文。經查：本件受處分人甲○○，駕駛車號ＪＦＮ─五○○號重
    機車，於九十二年九月三日十時許，在台中市○○路、市○○○路口處，因不依
    交通號誌之指示行駛違規事實，為台中市警察局保安警察隊員警當場舉發，並掣
    開舉發通知單由受處分人簽章收受完成送達程序等情，非但為受處分人於異議狀
    所不爭執，並有裁監稽違字第裁六一─ＧＣ0000000號舉發通知單及裁決
    書各一份在卷可稽。又據原舉發機關當時執勤員警表示，於上述時、地執行交通
    稽查勤務時，見受處分人所騎乘之ＪＦＮ─五○○號重機車，於該路口已經變為
    紅燈時仍右轉，遂鳴笛指揮停車受檢，告知違規事實後依法舉發，執勤員警見朝
    富路當時車流量多，在不影響車流情況下，尋得一地點執行勤務，並無躲在轉角
    處攔查之情形，此亦有原舉發機關之函件一份在卷可佐。本院經查亦無任何證據
    足資證明執勤警員有捏造事實或違法取締之情事，則執勤警員本其加強道路交通
    管理、維護交通秩序、確保交通安全職責所為之逕行舉發，自應受到合法、正確
    而真正之推定，受處分人空言指摘原舉發不當尚屬無據，其違規事實，堪以認定
    。從而，原處分機關據以援引上開規定，裁處受處分人罰鍰新臺幣六百元整，並
    記違規點數一點，逾期則依裁決書處罰主文規定處罰，並無不當，本件異議為無
    理由，應予駁回。
三、據上論斷，應依道路交通管理處罰條例第八十七條第二項、道路交通案件處理辦
    法第十九條，裁定如主文。
中      華      民      國    九十二    年     十二     月      五      日
                                臺灣臺中地方法院交通法庭
                                    法  官    許  金  樹
右正本證明與原本無異。
如不服本裁定應於送達後五日內向本院提出抗告狀。
                                    書記官
中      華      民      國    九十二    年     十二     月      五      日


司法院資訊處製作；財團法人民間司法改革基金會備份。
